臺灣臺北地方法院刑事判決
111年度審交易字第447號
公  訴  人  臺灣臺北地方檢察署檢察官
被      告  蔡明倫


上列被告因過失傷害案件，經檢察官提起公訴（111年度調院偵
字第187號），本院判決如下：
    主  文
本件公訴不受理。
    理  由
一、公訴意旨詳如附件起訴書所載。
二、按告訴乃論之罪，告訴人於第一審辯論終結前得撤回其告訴
    ，又告訴經撤回者，應諭知不受理之判決，並得不經言詞辯
    論為之，刑事訴訟法第238條第1項、第303條第3款、第307
    條分別定有明文。
三、本件被告蔡明倫經檢察官依刑法第284條前段之過失傷害罪
    提起公訴，然前揭之罪依同法第287條前段規定，須告訴乃
    論。茲據告訴人陳妤蘋於本院言詞辯論終結前具狀向本院表
    明撤回告訴，有刑事撤回告訴狀1份附卷足稽，爰就本案依
    前揭規定，不經言詞辯論，逕為不受理之判決。至於起訴意
    旨認被告另涉不能安全駕駛動力交通工具犯行部分，業經本
    院另為判決，附此敘明。
據上論斷，應依刑事訴訟法第303條第3款、第307條，判決如主
文。
中　　華　　民　　國　　111 　年　　11　　月　　17　　日
                    刑事第二十庭法  官    謝欣宓
上正本證明與原本無異。 
如不服本判決應於收受送達後20日內向本院提出上訴書狀，並應
敘述具體理由；其未敘述上訴理由者，應於上訴期間屆滿後20日
內向本院補提理由書（均須按他造當事人之人數附繕本）「切勿
逕送上級法院」。告訴人或被害人如對於本判決不服者，應具備
理由請求檢察官上訴，其上訴期間之計算係以檢察官收受判決正
本之日期為準。因疫情而遲誤不變期間，得向法院聲請回復原狀
。
                                書記官    朱俶伶　
中　　華　　民　　國　　111 　年　　11　　月　　17　　日
附件：
臺灣臺北地方檢察署檢察官起訴書
                                  111年度調院偵字第187號
　　被　　　告　蔡明倫　男　48歲（民國00年0月0日生）
　　　　　　　　　　　　住新北市○○區○○路00號3樓
　　　　　　　　　　　　國民身分證統一編號：Z000000000號
上列被告因公共危險等案件，業經偵查終結，認應提起公訴，茲
將犯罪事實及證據並所犯法條分敘如下：
　　　　犯罪事實
一、蔡明倫於民國110年9月18日中午12時許至下午1時30分許，
    在新北市新店區中興路之工地飲用啤酒3瓶(約600毫升)，猶
    於同(18)日下午4時50分許，仍貿然騎乘車牌號碼000-0000
    號大型重型機車上路，由新北市新店區復興路往中和方向行
    駛，於同日下午5時3分許，行經新北市新店區復興路122191
    號燈桿前，本應注意車前狀況，並隨時採取必要之安全措施
    ，依當時天候晴、日間自然光線、柏油路面乾燥無缺陷、視
    距良好等情況，並無不能注意之情事，竟因其酒後注意力、
    反應力均有減弱，疏未注意車前狀況，適同向前方由馬塑儒
    所騎乘車牌號碼000-000號普通重型機車行駛在中間車道，
    後座搭載乘客陳妤蘋，蔡明倫上開機車前車頭不慎與馬塑儒
    所騎乘機車後車尾發生擦撞，致乘客陳妤蘋人車倒地，受有
    右側尺骨鷹嘴突閉鎖性骨折之傷害。嗣蔡明倫自行就醫時，
    經警獲報後到場實施呼氣酒精濃度測試，於同(18)日下午5
    時47分許當場測得其吐氣所含酒精濃度測定值達每公升0.38
    毫克，乃查悉上情。
二、案經陳妤蘋訴由新北市政府警察局新店分局報告偵辦。
　　　　證據並所犯法條
一、證據清單暨待證事實

編號 證　據　清　單 待　　證　　事　　實 1 被告蔡明倫於警詢時與偵查中之自白 全部犯罪事實。 2 告訴人陳妤蘋於警詢時與偵查中之指訴 上揭交通事故發生經過與告訴人陳妤蘋因而受傷之事實。 3 證人馬塑儒於警詢時與偵查中之證述 上揭交通事故發生之經過與告訴人陳妤蘋因而受傷之事實。 4 被告酒精濃度測定單、呼氣酒精測試器檢定合格證書影本各1紙、舉發舉發違反道路交通管理事件通知單影本（編號C00000000） 被告為警測得吐氣酒精濃度為每公升0.38毫克之事實。   5 道路交通事故初步分析研判表、現場圖、道路交通事故調查表㈠㈡、道路交通事故照片13張、舉發違反道路交通管理事件通知單影本（編號C00000000）、公路監理電子閘門查詢資料 被告未注意車前狀況為本件車禍肇事原因，且被告有酒精濃度超過標準值、領有普通重型機車駕照，騎乘大型重型機車等違規事實。 6 佛教慈濟醫療財團法人台北慈濟醫院診斷證明書1紙 告訴人陳妤蘋受有右側尺骨鷹嘴突閉鎖性骨折傷害之事實。 
二、查被告蔡明倫行為後，刑法業於111年1月28日修正公布第185
    條之3，修正前刑法第185條之3不能安全駕駛罪之法定刑為「
    2年以下有期徒刑，得併科20萬元以下罰金」，而修正後之法
    定刑為「3年以下有期徒刑，得併科30萬元以下罰1金」，則以
    修正前之規定有利於被告，依刑法第2條第1項前段之規定，
    應適用行為時即修正前刑法第185條之3規定。
三、核被告蔡明倫所為，係犯修正前刑法第185條之3第1項第1款
    不能安全駕駛、第284條前段過失傷害等罪嫌。被告所犯上
    開2罪，犯意各別，行為殊異，請予分論併罰。另被告因酒
    醉騎車造成告訴人陳妤蘋受傷，就其所犯過失傷害部分，請
    依道路交通管理處罰條例第86條第1項規定加重其刑之二分
    之一。又被告於車禍後，留在肇事現場，於警方到場處理時
    ，自承為肇事人，有道路交通事故肇事人自首情形紀錄表1
    紙附卷可參，被告對於未發覺之罪自首而接受裁判，請審酌
    依刑法第62條規定減輕其刑。
四、依刑事訴訟法第251條第1項提起公訴。
　　此　致
臺灣臺北地方法院
中　　華　　民　　國　 111　　年　　4 　　月　　10　　日
　　　　　　　　　　　　　　　檢　察　官　林珮菁
本件正本證明與原本無異
中　　華　　民　　國　 111　　年　　6 　　月　　7　　日
        　　　　　　　　　　　書　記　官  鍾向昱
附錄所犯法條
修正前中華民國刑法第185條之3
駕駛動力交通工具而有下列情形之一者，處 2 年以下有期徒刑
，得併科 20 萬元以下罰金：
一、吐氣所含酒精濃度達每公升零點二五毫克或血液中酒精濃度
    達百分之零點零五以上。
二、有前款以外之其他情事足認服用酒類或其他相類之物，致不
    能安全駕駛。
三、服用毒品、麻醉藥品或其他相類之物，致不能安全駕駛。
因而致人於死者，處 3 年以上 10 年以下有期徒刑；致重傷者
，處 1 年以上 7 年以下有期徒刑。
曾犯本條或陸海空軍刑法第 54 條之罪，經有罪判決確定或經緩
起訴處分確定，於五年內再犯第 1 項之罪因而致人於死者，處
無期徒刑或 5 年以上有期徒刑；致重傷者，處 3 年以上 10 年
以下有期徒刑。
中華民國刑法第284條
因過失傷害人者，處 1 年以下有期徒刑、拘役或 10 萬元以下
罰金；致重傷者，處 3 年以下有期徒刑、拘役或 30 萬元以下
罰金。
道路交通管理處罰條例第86條
（刑責之加重及減輕）
汽車駕駛人，無駕駛執照駕車、酒醉駕車、吸食毒品或迷幻藥駕
車、行駛人行道或行經行人穿越道不依規定讓行人優先通行，因
而致人受傷或死亡，依法應負刑事責任者，加重其刑至二分之一
。
汽車駕駛人，在快車道依規定駕車行駛，因行人或慢車不依規定
，擅自進入快車道，而致人受傷或死亡，依法應負刑事責任者，
減輕其刑。